【裁判字號】    89,訴,1061
【裁判日期】    901018
【裁判案由】    毒品危害防制條例
【裁判全文】
臺灣板橋地方法院刑事判決                        八十九年度訴字第一六一號
    公  訴  人  臺灣板橋地方法院檢察署檢察官
    被      告  乙○○
    指定辯護人  甲○公設辯護人
右列被告因毒品危害防制條例案件，經檢察官提起公訴（八十九年度偵字第八八九０
號），甲○判決如左：
    主  文
本件免訴。
    理  由
一、公訴意旨略稱：被告乙○○基於販賣第二級毒品安非他命之營利意圖，於民國（
    下同）八十七年三月間某日自不詳年籍之人販入安非他命（驗餘淨重五百二十二
    點四公克）後持有之，旋即連同將供分裝秤量用之磅秤一個置於臺北縣土城市○
    ○路九０巷卅一號十一樓住處客廳沙發內，因乙○○於八十七年六月十四日因案
    入監，遂將上開安非他命與磅秤交與其女友郭秋燕（業經判決確定）保管。嗣郭
    秋燕與陳銘德於八十七年八月四日下午二十時許，在上開處所，經警查獲，並扣
    得上開安非他命及磅秤，經郭秋燕供述上開物品為乙○○所有，始悉上情。因認
    被告乙○○涉犯毒品危害防制條例第四條第二項之販賣第二級毒品罪嫌云云。
二、惟按案件曾經判決確定者，應諭知免訴之判決，並得不經言詞辯論為之，刑事訴
    訟法第三百零二條第一款、第三百零七條定有明文。又訴訟上所謂一事不再理之
    原則，關於實質上一罪或裁判上一罪，亦均有其適用，最高法院六十年台非字第
    七七號著有判例可參。
三、經查，本案被告乙○○於八十七年三月間，以約新台幣三十萬元之代價，向真實
    姓名不詳綽號「阿呆」者販入安非他命（驗餘淨重五百二十二點四公克），置於
    臺北縣土城市○○路九０巷卅一號十一樓住處客廳沙發內，及被告乙○○於八十
    七年六月十四日因案入監，乃將上開安非他命連同磅秤一個交與女友郭秋燕保管
    ，嗣郭秋燕（與陳銘德）於八十七年八月四日下午二十時許，在上開處所，經警
    查獲，並扣得上開安非他命及磅秤等情，業據被告供明在卷，核與另案被告郭秋
    燕之供述相符（分見臺灣板橋地方法院檢察署八十七年度偵字第一六八０六號偵
    查卷內：八十七年八月四日警訊筆錄、八十七年八月二十一日偵訊筆錄），並有
    磅秤一個扣案可佐。且另扣案之白色結晶物（驗餘淨重五百二十二點四公克）經
    送法務部調查局鑑定結果，確認係第二級毒品安非他命無訛，亦有該局以八十八
    年四月十五日（八八）陸字第０一九六二七號檢驗通知書一份在卷足憑。又查：
  (一)、(1)被告乙○○意圖營利並基於非法販賣安非他命之概括犯意，於八十七年四月
      二十日、八十七年五月三日、八十七年五月十一日，在臺北縣中和市○○路○
      段與莒光路交岔口，以每三小包新臺幣（下同）五千元之價格，連續三次非法
      販賣安非他命予游順德。嗣於八十七年五月十一日下午五時許，游順德為警逮
      捕後，扣得其向乙○○購買之三包安非他命（淨重二．三八公克），除冒名「
      廖政坤」應訊外，復配合警方以電話與乙○○連繫購買安非他命事宜，乙○○
      即承先前同一犯意，著手與游順德接洽販賣安非他命之時間、地點、價格、數
      量等細節，俟雙方商定後，乙○○乃依約持安非他命十三包（淨重四七五．二
      ０公克），赴位於臺北縣板橋市○○路之縣立文化中心販賣，甫抵目的地即為
      警當場查獲而未能交付冒名廖政坤之游順德，而未遂。並扣得安非他命十三包
      （淨重四七五．二０公克）、分裝袋二十個、吸管一支、電子磅秤一個（按：
      內尚有海洛因三包，淨重九．三公克，另案處理）。
      (2)乙○○承先前同一犯意，於八十七年一月底，在臺北縣板橋市新埔保齡球館
      前，以一台兩五萬元之價錢販賣安非他命一次予林德安（警訊時冒名陶龍生）
      ，嗣於八十七年四月一日下午林德安再以呼叫器與乙○○聯絡購買一兩五萬元
      之安非他命，約定在同日晚九時許在新埔保齡球館見面交易為警查獲而未遂。
      乙○○承先前同一犯意，於八十七年六月十日晚上七時許，在臺北縣土城市○
      ○路，以一兩三萬五千元之價錢販賣安非他命一次予林德安，嗣因林德安於八
      十七年六月十三日晚上九時許，在臺北縣三峽鎮○○街二七巷八號地下二樓停
      車場為警查獲，配合警方聯絡乙○○佯稱購買二兩安非他命，價錢七萬元，約
      定八十七年六月十三日十時十分許，在臺北縣土城市中華中學門口交易，為警
      查獲而未遂，乙○○並帶同警方於八十七年六月十四日凌晨十分，至臺北縣板
      橋市○○街七０號四樓之二二起獲安非他命二包（淨重七０．七二公克）。
    前經台北縣警察局海山分局移送臺灣板橋地方法院檢察署檢察官以八十七年度偵
    字第九九一五號提起公訴及移送併辦（臺灣板橋地方法院檢察署八十九年度偵字
    第一０五九四號〈含：八十七年度偵字第一二三二九號、八十八年度偵字第二四
    七０五號〉、臺灣板橋地方法院檢察署八十八年度毒偵字第二五０八號〈含：八
    十七年度偵字第七二六五號、八十七年度偵字第一二三四四號〉、臺灣板橋地方
    法院檢察署八十八年度偵字第二四七０四號〈含：八十七年度偵字第二一七八五
    號〉），嗣經台灣高等法院以九十年度上更（二）字第一七三號案（下簡稱：另
    案）認被告乙○○犯毒品危害防制條例第四條第二項之販賣第二級毒品罪，於九
    十年五月九日判處『原判決撤銷。乙○○連續販賣第二級毒品，處有期徒刑柒年
    陸月。安非他命拾包（淨重肆柒伍點貳零公克）及貳包（淨重柒零點柒貳公克
    ），均沒收銷燬之。分裝袋貳拾個、電子磅秤壹個沒收之。犯罪所得財物新臺幣
    拾萬元，沒收之，如全部或一部不能沒收時，以其財產抵償之。』，被告乙○○
    上訴後，經最高法院以九十年度台上字第０五二二七號判決上訴駁回並確定，有
    該另案上開起訴書、判決書、台灣高等法院九十年十月二日院田刑毅字第一六三
    七五號函及臺灣高等法院檢察署刑案紀錄簡覆表、台灣高等法院被告全國前案紀
    錄表等附卷可稽，並經甲○調閱另案全卷查明屬實。
  (二)再者，被告乙○○於甲○供稱：「（為何一次買入那麼多？）因為這樣一次多買
    的話，比較便宜，我是買來自己吃的，以後如果要賣的話，中間利潤也比較好。
    」（見甲○九十年十月三日訊問筆錄），另參酌被告一次購入之安非他命，數量
    甚多（驗餘淨重五百二十二點四公克），及另有供分裝秤量用之磅秤一個扣案等
    情，可見被告顯非單純為自己施用而販入該等安非他命，從而，被告應係意圖販
    賣而販入前揭安非他命甚明。且本案販賣第二級毒品安非他命之犯罪事實，與前
    述另案之犯罪事實，動機、目的、手段均相同，且犯罪之時間緊接，犯罪構成要
    件相同，顯係基於概括犯意為之，為連續犯裁判上一罪之同一案件，是本案公訴
    事實應為前案判決既判力效力所及。揆諸前揭條文規定及判例意旨，本件應為免
    訴判決之諭知。據上論斷，應依刑事訴訟法第三百零二條第一款、第三百零七條
    ，判決如主文。
中      華      民      國      九十        年    十      月    十八    日
                                      台灣板橋地方法院刑事第四庭
                                          法  官  劉  大  衛
右正本證明與原本無異
如不服本判決應於送達後十日內向甲○提出上訴狀
                                          書記官  蕭  興  南
中      華      民      國      九十        年    十      月   二十三   日


司法院資訊處製作；財團法人民間司法改革基金會備份。
